臺灣臺東地方法院刑事判決　　　　　　　96年度簡上字第14號
上　訴　人
即　被　告　丁○○
　　　　　　丙○○
上列上訴人即被告等因傷害案件，不服中華民國96年1月23日本
院刑事第三庭96年度簡字第10號第一審簡易判決 (起訴書案號：
臺灣臺東地方法院檢察署95年度偵字第482號)，提起上訴，本院
管轄之第二審合議庭判決如下：
    主  文
上訴駁回。
丁○○、丙○○均緩刑貳年。
    事實及理由
一、本案經本院第二審合議庭審理結果，認第一審判決依刑法第
    277條第1項規定分別判處上訴人即被告丁○○、丙○○有期
    徒刑4月，如易科罰金，以銀元300元即新臺幣900元折算壹
    日，其認事用法均無違誤，量刑亦屬妥當，應予維持，並引
    用第一審判決書記載之事實、證據及理由 (如附件)。
二、被告上訴意旨對於被訴事實為有罪之陳述，且深表悔意，惟
    以和被害人達成民事和解為由，請求能夠給予緩刑等語。
三、按上訴人既為有罪之陳述，是本件原審予以論罪科刑，其認
    事用法並無違誤，量刑亦屬妥適，上訴人雖已與被害人達成
    民事和解，且被害人甲○○亦到庭陳稱: 已與被告達成和解
    ，且已收受和解金，願意原諒被告，於96年2月5日曾繕具撤
    回告訴狀乙紙，因時間忙所以沒有呈送法院等語 (見本院卷
    第32頁)，並庭呈撤回告訴狀乙紙為證 (見本院卷第33頁至
    第34頁)，惟查原審係於96年1月23日判決，上訴人與被害人
    嗣於同年2月3日達成和解，有和解書附卷可稽 (見本院卷第
    36頁)，是兩造和解之事實，係在原審判決之後，非原審所
    得審究，上訴意旨執此指摘原判決不當，聲請撤銷原判決，
    核無理由，應駁回其上訴。惟查上訴人均未曾故意犯有期徒
    刑以上之罪，有臺灣高等法院被告前案紀錄表各1份附卷可
    稽，其因一時失慮，偶罹刑典，犯後又深表悔意，且已與被
    害人達成和解，並賠償被害人之損失，被害人亦同意原諒上
    訴人，可認上訴人經此偵審程序及刑之宣告等教訓後，已知
    所警惕，信無再犯之虞，本院因認其所宣告之刑，以暫不執
    行為適當，爰併予宣告緩刑2年，以啟自新。末查上訴人行
    為後，刑法第74條關於緩刑規定亦有修正，惟犯罪在新法施
    行前，新法施行後，緩刑之宣告，應適用新法第74條之規定
    ，最高法院95年第8次刑事庭會議亦著有決議可資參照，本
    案自應適用修正後刑法第74條第1項第2款規定為緩刑之諭知
    ，附此敘明。
四、據上論斷，應依刑事訴訟法第455條之1第1項、第3項、第37
    3條、第368條，刑法第74條第1項第1款，判決如主文。
本案經檢察官乙○○到庭執行職務。
中　　華　　民　　國　　96　　年　　5 　　月　　22　　日
                  刑事第二庭審判長法  官  李水源
                                  法  官  簡芳潔
                                  法  官  曾宗欽
以上正本證明與原本無異。
本件不得上訴。
                                  書記官　沈茜庭
中　　華　　民　　國　　96　　年　　5　　月　　22　　日
附錄本案論罪科刑條全文:
刑法第277條
傷害人之身體或健康者，處3年以下有期徒刑、拘役或1千元以下
罰金。
犯前項之罪因而致人於死者，處無期徒刑或7年以上有期徒刑；
致重傷者，處3年以上10年以下有期徒刑。
